臺灣高等法院刑事裁定　　　　　　　　 100年度聲字第2674號
聲　請　人　林炳南
上列被告因聲明異議案件，本院裁定如下：
    主  文
臺灣高等法院檢察署九十九年執己字第五三０號執行指揮書所載
犯罪及刑期，應註記與臺灣士林地方法院檢察署九十七年度執減
更己字第四十三號、第四十四號執行指揮書所載犯罪及刑期，分
別執行、合併計算。
    理  由
一、本件聲明異議意旨略以：聲明異議人即受刑人林炳南前因竊
    盜案件，分別經臺灣臺北地方法院以94年度易字第571 號
    判決判處有期徒刑8 月（嗣減為有期徒刑4 月）確定，臺
    灣士林地方法院以95年度易字第18號判決判處有期徒刑1 年
    2 月（減為有期徒刑7 月）確定，臺灣士林地方法院以96
    年度易字第433 號判決判處有期徒刑1 年（減為有期徒刑6
    月）確定，本院以96年度上訴字第4587號判決判處有期徒
    刑2 年10月，並應於刑之執行前令入勞動處所強制工作3 年
    ，並經最高法院以97年度臺上字第1267號駁回上訴確定。而
    其中兩案復經本院以99年度聲字第614 號定其應執行刑
    為有期徒刑3 年在案。受刑人兩案係與本院99年度聲字
    第614 號裁定所定之有期徒刑3 年刑期接續執行，應可分別
    執行，合併計算刑期。且臺灣高等法院檢察署刑罰執行手冊
    明定不合數罪併罰之規定者，應本於分別執行，合併計算刑
    期之原則，於執行指揮書註明「前後○罪共應執行○年○月
    」，接續執行者，應於最後執行指揮書註明「本件執行指揮
    書係接續某件指揮書之後執行，兩案不合數罪併罰」以資連
    貫。查本件臺灣高等法院檢察署核發之99年度執己字第530
    號執行指揮書並未有上述註記，影響受刑人之行刑累進處遇
    成績計算，前經受刑人提出聲請，臺灣高等法院檢察署99年
    5 月11日檢執己字第0990000229號函覆受刑人稱受刑人係在
    執行刑前強制工作，且有期徒刑之行刑累進處遇之實施乃監
    獄職權，受刑人所犯各罪均有指揮書可按，應否分別執行，
    合併計算，監獄應本於權責辦理，認受刑人應向監獄聲請，
    嗣又於100 年7 月27日以檢執己字第1000000350函重申上旨
    。因本件檢察官核發之99年度執己字第530 號執行指揮書，
    插接執行刑前強制工作，致未將兩案應合併計算刑期之
    事項註記於執行指揮書內，影響受刑人累進處遇成績之計算
    ，其應更正註明「前案之執行，應予分別執行，合併計算減
    刑後共應執行之刑期」，以利監獄得據以辦理受刑人之行刑
    累進處遇，爰依法聲明異議等語。
二、按刑事訴訟法第484 條所稱「檢察官執行之指揮不當」，包
    括執行之指揮違法及執行之方法不當等情形在內。又刑法第
    79 條 之1 第1 項規定：二以上徒刑併執行者，刑法第77條
    （假釋之要件）所定最低應執行之期間，合併計算之。此規
    定之立法本旨在為二以上徒刑併執行者，明示其假釋有關期
    間合併計算，以利於受刑人之行刑累進處遇責任分數與假釋
    期間計算。故而，行刑累進處遇條例施行細則第15條第1 項
    明定：對有2 以上刑期之受刑人，應本分別執行、合併計算
    之原則，由指揮執行之檢察官於執行指揮書上註明合併計算
    之刑期，以定其責任分數。辦理假釋應行注意事項第18條亦
    定明：對於二以上之刑期，應本分別執行、合併計算之原則
    ，由指揮執行之檢察官於執行指揮書上註明合併計算之刑期
    ，以憑核辦假釋。據此，對於有二以上刑期之受刑人，檢察
    官應於執行指揮書上註明合併計算之刑期，以利該受刑人累
    進處遇責任分數之計算，並憑以核辦假釋，事屬至明（最高
    法院98年度台抗字第381 號裁定意旨參照）。
三、經查：
（一）本件受刑人聲明異議意旨所指之上述竊盜罪，係經臺灣
      士林地方法院以95年度易字第18號判決判處有期徒刑1 年
      2 月確定，嗣因中華民國96年罪犯減刑條例施行，經同法
      院96年度聲減字第3566號裁定減刑為有期徒刑7 月確定，
      為臺灣士林地方法院檢察署執行檢察官核發97年度執減更
      己字第43號執行指揮書予以執行，刑期自96年1 月9 日起
      算，至96年9 月29日止；至其所另犯之上述竊盜罪，則
      經臺灣士林地方法院以96年度易字第433 號判決判處有期
      徒刑1 年，嗣經同法院以96年度聲減字第3092號裁定減為
      有期徒刑6 月，如易科罰金以新臺幣1 千元折算1 日確定
      ，為臺灣士林地方法院檢察署執行檢察官核發97年度執減
      更己字第44號執行指揮書予以接續執行，其刑期自96年9
      月30日接續起算，本應於97年3 月29日屆滿，受刑人因上
      開6 月有期徒刑得以易科罰金，故於97年1 月29日易科罰
      金執行完畢，並由本院96年度上訴字第4587號案件接押，
      其羈押期間自97年1 月29日起至97年4 月29日止，共計92
      日，受刑人自97年4 月30日接續執行前述刑前強制工作之
      保安處分。嗣本院經檢察官之聲請，以99年度聲字第2877
      號裁定免予繼續執行，於99年10月27日執行完畢，再經折
      抵92日之羈押日數及扣除前已執行之有期徒刑4 月，受刑
      人於99年10月28日起接續執行本院99年度聲字第614 號裁
      定所定應執行有期徒刑3 年之餘刑有期徒刑2 年8 月，刑
      期應於102 年3 月27日屆滿，此有本院被告全國前案紀錄
      表、臺灣士林地方法院檢察署97年度執減更己字第43、44
      號執行指揮書影本、臺灣高等法院檢察署99年度執己字第
      530 號執行指揮書影本在卷可按。
（二）據上，本件受刑人聲明異議意旨所主張之上述二竊盜
      案罪刑，於97年1 月29日執行完畢後，即由本院96年度上
      訴字第4587號案件接續執行羈押至97年4 月29日止，受刑
      人復自97年4 月30日起接續執行本院96年度上訴字第4587
      號判決所諭知之刑前強制工作之保安處分至99年10月27日
      免予繼續執行止，乃由臺灣高等法院檢察署執行檢察官核
      發99年度執己字第530 號執行指揮書，經折抵前述92日之
      羈押日數及扣除已執行之有期徒刑4 月，據以指揮執行受
      刑人之餘刑有期徒刑2 年8 月。故受刑人目前執行之餘刑
      有期徒刑2 年8 月與上述竊盜案件之罪刑，雖因受刑
      人須另受刑前強制工作3 年之保安處分執行，而未能緊接
      相續執行，然受刑人上述有期徒刑及刑前強制工作之保安
      處分執行，其間並未有任何之中斷，參諸前述刑法第79條
      之1 第1 項之立法本旨，基於有利於受刑人之行刑累進處
      遇責任分數與假釋期間合併計算之原則，仍應符合該條項
      所定「二以上徒刑併執行者」之情形。揆諸首揭說明，本
      件執行檢察官應本分別執行、合併計算之原則，於執行指
      揮書上註明合併計算之刑期，以定受刑人之行刑累進處遇
      之責任分數，以憑核辦假釋。然本件執行檢察官所核發之
      99年度執己字第530 號執行指揮書上並未註明應與合併計
      算之刑期，於異議人累進處遇責任分數之計算自有影響，
      核其執行之指揮，難謂允當。
四、綜上所析，本件受刑人指摘執行檢察官對於受刑人刑罰指揮
    執行之執行指揮書記載有所不當，據以聲明異議，應認為理
    由，爰裁定如主文所示。
據上論斷，依刑事訴訟法第486 條，裁定如主文。
中    華    民    國   100    年    8     月    31    日
                 刑事第二十五庭  審判長法  官  黃瑞華
                                       法  官  陳德民
                                       法  官  陳恆寬
以上正本證明與原本無異。
如不服本裁定，應於收受送達後五日內向本院提出抗告狀。
                                       書記官  黃家麟
中    華    民    國   100    年    9     月    5     日